【裁判字號】    99,易,1662
【裁判日期】    990621
【裁判案由】    竊盜
【裁判全文】
臺灣臺中地方法院刑事判決              99年度易字第1662號
公  訴  人  台灣台中地方法院檢察署檢察官
被      告  丑○○
上列被告因竊盜案件，經檢察官提起公訴（99年度偵字第101號
），本院判決如下：
    主    文
丑○○犯如附表編號1至21所示之罪，均累犯，各處以如附表編
號1至21所示之刑；應執行有期徒刑壹年貳月。
    犯罪事實
一、丑○○曾因竊盜案件，經本院96年度易字第4756號判處有期
    徒刑十月；又因詐欺案件，經本院96年度中簡字第1069號判
    處有期徒刑四月，後經本院96年度聲減字第7479號裁定減為
    有期徒刑二月，接續執行於民國97年8月28日執行完畢。仍
    不知悔改，復因缺錢花用，而各基於意圖為自己不法所有之
    竊盜犯意，於下列時間、地點，竊取他人之動產：
1、於98年5、6月間某日，在台中市○區○○路111號前，持其所
   有客觀上足以對人之生命、身體、安全構成威脅，具行兇危
   險性之螺絲起子1支，破壞己○○所使用停放該處之RC-4935
   號自小貨車之車門鎖，進入車內竊取零錢新台幣（下同）數
   十元，得手後供己花用。
2、於98年5、6月間某日，在台中市○區○○街202號前，持其所
   有客觀上足以對人之生命、身體、安全構成威脅，具行兇危
   險性之螺絲起子1支，破壞乙○○所使用停放該處之HJ-3670
   號自小貨車之車門鎖，進入車內竊取零錢數十元，得手後供
   己花用。
3、於98年5、6月間某日，在台中市○區○○街214號旁，持其所
   有客觀上足以對人之生命、身體、安全構成威脅，具行兇危
   險性之螺絲起子1支，破壞戊○○所使用停放該處之OK-7095
   號自小貨車之車門鎖，進入車內竊取零錢數十元，得手後供
   己花用。
4、於98年5至11月間某日，在台中市○區○村路○段106巷29號前
   ，持其所有客觀上足以對人之生命、身體、安全構成威脅，
   具行兇危險性之螺絲起子1支，破壞卯○○所使用停放該處之
   BD-6435號自小客貨車之車門鎖，進入車內竊取零錢數十元，
   得手後供己花用。
5、於98年6月間某日，在台中市○區○村路○段106巷49弄25號前
   ，持其所有客觀上足以對人之生命、身體、安全構成威脅，
   具行兇危險性之螺絲起子1支，破壞戌○○所使用停放該處之
   OA-7782號自小貨車之車門鎖，進入車內竊取零錢數十元，得
   手後供己花用。
6、於98年6月間某日，在台中市○區○○路20號前，持其所有客
   觀上足以對人之生命、身體、安全構成威脅，具行兇危險性
   之螺絲起子1支，破壞申○○所使用停放該處之NX-2981號自
   小客貨車之車門鎖，進入車內竊取零錢數十元，得手後供己
   花用。
7、於98年6月間某日，在台中市○區○○街79號前，持其所有客
   觀上足以對人之生命、身體、安全構成威脅，具行兇危險性
   之螺絲起子1支，破壞壬○○所使用停放該處之3G-7685號自
   小貨車之車門鎖，進入車內竊取零錢數十元，得手後供己花
   用。
8、於98年6月間某日，在台中市○區○○街85號前，持其所有客
   觀上足以對人之生命、身體、安全構成威脅，具行兇危險性
   之螺絲起子1支，破壞巳○○所使用停放該處之NT-9065號自
   小貨車之車門鎖，進入車內竊取零錢數十元，得手後供己花
   用。
9、於98年7、8月間某日，在台中市○區○○○路、三民路口，
   持其所有客觀上足以對人之生命、身體、安全構成威脅，具
   行兇危險性之螺絲起子1支，破壞子○○所使用停放該處之LM
   -4766號自小貨車之車門鎖，進入車內竊取零錢數十元，得手
   後供己花用。
10、於98年7、8月間某日，在台中市○區○○路325號前，持其
    所有客觀上足以對人之生命、身體、安全構成威脅，具行兇
    危險性之螺絲起子1支，破壞亥○○所使用停放該處之5213-
    GC號自小貨車之車門鎖，進入車內竊取零錢數十元，得手後
    供己花用。
11、於98年8、9月間某日，在台中市○區○○路20號旁之停車場
    ，持其所有客觀上足以對人之生命、身體、安全構成威脅，
    具行兇危險性之螺絲起子1支，破壞甲○○所使用停放該處
    之HT-9503號自小客貨車之車門鎖，進入車內竊取零錢數十
    元及香煙，得手後供己花用及吸食。
12、於98年9月間某日，在台中市○區○○○街72號前，持其所
    有客觀上足以對人之生命、身體、安全構成威脅，具行兇危
    險性之螺絲起子1支，破壞未○○所使用停放該處之ZE-0616
    號自小貨車之車門鎖，進入車內竊取零錢數十元，得手後供
    己花用。
13、於98年9月間某日，在台中市○區○○○路2段92號前，持其
    所有客觀上足以對人之生命、身體、安全構成威脅，具行兇
    危險性之螺絲起子1支，破壞庚○○所使用停放該處之NJ-84
    93號自小貨車之車門鎖，進入車內竊取零錢數十元，得手後
    供己花用。
14、於98年9月間某日，在台中市○區○○路22巷旁空地，持其
    所有客觀上足以對人之生命、身體、安全構成威脅，具行兇
    危險性之螺絲起子1支，破壞酉○○所使用停放該處之NF-94
    09自小貨車之車門鎖，進入車內竊取零錢數十元，得手後供
    己花用。
15、於98年9、10月間某日，在台中市○區○○路150號停車場入
    口處，持其所有客觀上足以對人之生命、身體、安全構成威
    脅，具行兇危險性之螺絲起子1支，破壞丙○○所使用停放
    該處之8563-TY號自小貨車之車門鎖，進入車內竊取零錢數
    十元，得手後供己花用。
16、於98年10月底某日，在台中市○區○○街87號前，持其所有
    客觀上足以對人之生命、身體、安全構成威脅，具行兇危險
    性之螺絲起子1支，破壞癸○○所使用停放該處之CX-5610號
    自小貨車之車門鎖，進入車內竊取零錢數十元，得手後供己
    花用。
17、於98年11月間某日，在台中市○區○○路339號前，持其所
    有客觀上足以對人之生命、身體、安全構成威脅，具行兇危
    險性之螺絲起子1支，破壞午○○所使用停放該處之MU-5545
    號自小貨車之車門鎖，進入車內竊取零錢數十元，得手後供
    己花用。
18、於98年底某日，在台中市○區○○○街、五權西四街口，持
    其所有客觀上足以對人之生命、身體、安全構成威脅，具行
    兇危險性之螺絲起子1支，破壞丁○○所使用停放該處之OH-
    8321號自小貨車之車門鎖，進入車內竊取零錢數十元，得手
    後供己花用。
19、於98年底某日，在台中市○區○○○街6號旁，持其所有客
    觀上足以對人之生命、身體、安全構成威脅，具行兇危險性
    之螺絲起子1支，破壞寅○○所使用停放該處之NO-8501號自
    小貨車之車門鎖，進入車內竊取零錢數十元，得手後供己花
    用。
20、於98年底某日，在台中市○區○○街214號前，持其所有客
    觀上足以對人之生命、身體、安全構成威脅，具行兇危險性
    之螺絲起子1支，破壞天○○所使用停放該處之QE-1590號自
    小貨車之車門鎖，進入車內竊取零錢數十元，得手後供己花
    用。
21、於98年10月2月凌晨2時許，在台中市○區○○街30號前，持
    其所有客觀上足以對人之生命、身體、安全構成威脅，具行
    兇危險性之螺絲起子1支，破壞辛○○所使用停放該處之NP-
    9047號號自小客貨車之右後車窗玻璃，進入車內竊取現金20
    0餘元，得手後供己花用。
二、嗣為警採集上揭21所示自小客貨車右後門框上指紋1枚，送
    請內政部警政署刑事警察局鑑定結果，發現與檔存丑○○指
    紋卡左拇指紋相符，而查獲上揭21所示竊盜犯行，並經丑○○於尚未有偵查權限之公務員發覺前，主動供出上揭1至20
    所示竊盜犯行，並受裁判。
三、案經台中市警察局第四分局報請台灣台中地方法院檢察署檢
    察官偵查起訴。
    理    由
一、按被告以外之人於審判外之陳述，雖不符刑事訴訟法第159
    條之1至第159條之4之規定，而經當事人於審判程序同意作
    為證據，法院審酌該言詞陳述或書面陳述作成時之情況，認
    為適當者，亦得為證據；當事人、代理人或辯護人於法院調
    查證據時，知有刑事訴訟法第159條第1項不得為證據之情形
    ，而未於言詞辯論終結前聲明異議者，視為有前項之同意，
    刑事訴訟法第159條之5定有明文。本件被害人己○○、乙○○、戊○○、卯○○、戌○○、申○○、壬○○、巳○○、
    子○○、亥○○、甲○○、未○○、庚○○、酉○○、丙○○、癸○○、午○○、丁○○、寅○○、天○○於警詢時，
    及被害人辛○○於警詢、偵查中之供述，被告丑○○在本院
    審理時表示無意見，且未於言詞辯論終前就證據能力方面聲
    明異議，本院審酌各該警詢、偵查筆錄之製作，復未發現有
    何不當或瑕疵，認為均適當得作為證據使用，先予敘明。
二、上揭犯罪事實，業據被告丑○○坦承不諱，核與被害人己○○、乙○○、戊○○、卯○○、戌○○、申○○、壬○○、
    巳○○、子○○、亥○○、甲○○、未○○、庚○○、酉○○、丙○○、癸○○、午○○、丁○○、寅○○、天○○、
    辛○○分別於警詢、偵查中指述之情節相符，並有上揭1至2
    0所示竊盜部分之車輛照片、車籍查詢基本資料，及上揭21
    所示竊盜部分之現場採證照片、台中市警察局第四分局現場
    勘察報告、內政部警政署刑事警察局98年10月23日刑紋字第
    0980146891號鑑驗書在卷可稽。足徵被告之自白供述與事實
    相符，本件事證明確，被告上揭犯行均堪認定。
三、核被告上揭犯罪事實一之1至21所示之所為，均係犯刑法第3
    21條第1項第3款之攜帶兇器竊盜罪。被告曾因竊盜案件，經
    本院96年度易字第4756號判處有期徒刑十月；又因詐欺案件
    ，經本院96年度中簡字第1069號判處有期徒刑四月，後經本
    院96年度聲減字第7479號裁定減為有期徒刑二月，接續執行
    於97年8月28日執行完畢，有台灣高等法院被告前案紀錄表
    附卷足憑，五年以內故意再犯有期徒刑以上之上揭各罪，均
    為累犯，應依刑法第47條第1項規定加重其刑。另被告就上
    揭犯罪事實一之1至20部分，係於尚未有偵查權限之公務員
    發覺前，主動供出並受裁判，符合刑法第62條前段規定之自
    首要件，此部分應減輕其刑，並予先加後減。而所犯上揭各
    罪，犯意各別，行為互殊，應予分論併科。爰審酌被告已有
    竊盜、詐欺前科，仍不知悔改，又以上揭手段多次竊取他人
    財物，供己花用，價值觀念偏差，危害社會治安，損害被害
    人財產權益，非無惡意，事後坦承犯行，態度尚佳，迄未賠
    償被害人所受損害，被告每次竊盜所得微少，情節非重等一
    切情狀，處以如主文所示之刑，並定其應執行之刑。被告犯
    罪所用之螺絲起子1支，並非違禁物，且未扣案，被告復供
    陳業已丟棄，為免執行困難，本院認不宜宣告沒收，併予敘
    明。
據上論斷，應依刑事訴訟法第299條第1項前段，刑法第321條第1
項第3款、第47條第1項、第62條前段、第51條第5款，判決如主
文。
本案經檢察官辰○○到庭執行職務。
中    華    民    國     99    年    6    月    21    日
                  刑事第二庭    法  官  鍾堯航
以上正本證明與原本無異。
如不服本判決應於收受判決後10日內向本院提出上訴書狀，並應
敘述具體理由；其未敘述上訴理由者，應於上訴期間屆滿後20日
內向本院補提理由書（均須按他造當事人之人數附繕本）「切勿
逕送上級法院」。
                                書記官  吳淑願
中    華    民    國     99    年    6    月    21    日
附表：
編號  犯罪事實      所犯罪名      主      文
1、   上揭犯罪事    刑法第321條   丑○○攜帶兇器竊盜，
      實一之1所     第1項第3款之  累犯，處有期徒刑肆月
      示部分。      攜帶兇器竊盜  。
                    罪。
2、   上揭犯罪事    刑法第321條   丑○○攜帶兇器竊盜，
      實一之2所     第1項第3款之  累犯，處有期徒刑肆月
      示部分。      攜帶兇器竊盜  。
                    罪。
3、   上揭犯罪事    刑法第321條   丑○○攜帶兇器竊盜，
      實一之3所     第1項第3款之  累犯，處有期徒刑肆月
      示部分。      攜帶兇器竊盜  。
                    罪。
4、   上揭犯罪事    刑法第321條   丑○○攜帶兇器竊盜，
      實一之4所示   第1項第3款之  累犯，處有期徒刑肆月
      部分。        攜帶兇器竊盜  。
                    罪。
5、   上揭犯罪事    刑法第321條   丑○○攜帶兇器竊盜，
      實一之5所     第1項第3款之  累犯，處有期徒刑肆月
      示部分。      攜帶兇器竊盜  。
                    罪。
6、   上揭犯罪事    刑法第321條   丑○○攜帶兇器竊盜，
      實一之6所     第1項第3款之  累犯，處有期徒刑肆月
      示部分。      攜帶兇器竊盜  。
                    罪。
7、   上揭犯罪事    刑法第321條   丑○○攜帶兇器竊盜，
      實一之7所     第1項第3款之  累犯，處有期徒刑肆月
      示部分。      攜帶兇器竊盜  。
                    罪。
8、   上揭犯罪事    刑法第321條   丑○○攜帶兇器竊盜，
      實一之8所     第1項第3款之  累犯，處有期徒刑肆月
      示部分。      攜帶兇器竊盜  。
                    罪。
9、   上揭犯罪事    刑法第321條   丑○○攜帶兇器竊盜，
      實一之9所     第1項第3款之  累犯，處有期徒刑肆月
      示部分。      攜帶兇器竊盜  。
                    罪。
10    上揭犯罪事    刑法第321條   丑○○攜帶兇器竊盜，
      實一之10所    第1項第3款之  累犯，處有期徒刑肆月
      示部分。      攜帶兇器竊盜  。
                    罪。
11    上揭犯罪事    刑法第321條   丑○○攜帶兇器竊盜，
      實一之11所    第1項第3款之  累犯，處有期徒刑肆月
      示部分。      攜帶兇器竊盜  。
                    罪。
12    上揭犯罪事    刑法第321條   丑○○攜帶兇器竊盜，
      實一之12所    第1項第3款之  累犯，處有期徒刑肆月
      示部分。      攜帶兇器竊盜  。
                    罪。
13    上揭犯罪事    刑法第321條   丑○○攜帶兇器竊盜，
      實一之13所    第1項第3款之  累犯，處有期徒刑肆月
      示部分。      攜帶兇器竊盜  。
                    罪。
14    上揭犯罪事    刑法第321條   丑○○攜帶兇器竊盜，
      實一之14所    第1項第3款之  累犯，處有期徒刑肆月
      示部分。      攜帶兇器竊盜  。
                    罪。
15    上揭犯罪事    刑法第321條   丑○○攜帶兇器竊盜，
      實一之15所    第1項第3款之  累犯，處有期徒刑肆月
      示部分。      攜帶兇器竊盜  。
                    罪。
16    上揭犯罪事    刑法第321條   丑○○攜帶兇器竊盜，
      實一之16所    第1項第3款之  累犯，處有期徒刑肆月
      示部分。      攜帶兇器竊盜  。
                    罪。
17    上揭犯罪事    刑法第321條   丑○○攜帶兇器竊盜，
      實一之17所    第1項第3款之  累犯，處有期徒刑肆月
      示部分。      攜帶兇器竊盜  。
                    罪。
18    上揭犯罪事    刑法第321條   丑○○攜帶兇器竊盜，
      實一之18所    第1項第3款之  累犯，處有期徒刑肆月
      示部分。      攜帶兇器竊盜  。
                    罪。
19    上揭犯罪事    刑法第321條   丑○○攜帶兇器竊盜，
      實一之19所    第1項第3款之  累犯，處有期徒刑肆月
      示部分。      攜帶兇器竊盜  。
                    罪。
20    上揭犯罪事    刑法第321條   丑○○攜帶兇器竊盜，
      實一之20所    第1項第3款之  累犯，處有期徒刑肆月
      示部分。      攜帶兇器竊盜  。
                    罪。
21    上揭犯罪事    刑法第321條   丑○○攜帶兇器竊盜，
      實一之21所    第1項第3款之  累犯，處有期徒刑柒月
      示部分。      攜帶兇器竊盜  。
                    罪。
附錄論罪科刑法條
刑法第321條第1項：
犯竊盜罪而有左列情形之一者，處六月以上五年以下有期徒刑：
一、於夜間侵入住宅或有人居住之建築物、船艦，或隱匿其內而
    犯之者。
二、毀越門扇、牆垣或其他安全設備而犯之者。
三、攜帶兇器而犯之者。
四、結夥三人以上而犯之者。
五、乘火災、水災或其他災害之際而犯之者。
六、在車站、埠頭而犯之者。

司法院資訊處製作；財團法人民間司法改革基金會備份。
